【裁判字號】    90,自,426
【裁判日期】    901109
【裁判案由】    
【裁判全文】
臺灣臺北地方法院刑事判決                            九十年度自字第四二六號
    自  訴  人  甲○○○有限公司
    代  表  人  乙○○
    被      告  丙○○
右列被告因詐欺案件，經自訴人提起自訴，本院判決如左：
    主  文
丙○○意圖為自己不法之所有，以詐術使人將本人之物交付，處有期徒刑貳月，如易
科罰金，以參佰元折算壹日。
    事  實
一、丙○○意圖為自己不法之所有，於民國九十年三月二十七日，在台北市○○路○
    段三百巷二十六弄二十七號一樓甲○○○有限公司（以下簡稱吉林公司），向吉
    林公司負責人乙○○佯稱欲向吉林公司承租計程車云云，使乙○○陷於錯誤，而
    將該公司所有之九Ａ－七一一號計程車一輛交付丙○○。嗣因丙○○一直未依約
    每隔三日至吉林公司繳納租金新台幣（下同）七百元，復未返還上開計程車，乙
    ○○始知受騙。
二、案經被害人吉林公司提起自訴。
    理  由
一、訊據被告丙○○矢口否認有何詐欺犯行，辯稱：伊開計程車沒有賺到什麼錢，無
    法繳納車租，才不敢回公司，沒有詐欺故意云云。惟查，被告於九十年三月二十
    七日與自訴人吉林公司約定每日車租七百元、每三天繳付一次，而取得九Ａ－七
    一一號計程車之後，從未依約繳納車租，亦未將該計程車返還公司，迄自訴人提
    起本件自訴，經本院發布通緝，被告於九十年九月二十五日，在台北縣新店市○
    ○路、北二高橋下為警逮捕後，始由自訴人代表人乙○○至警局取回該計程車等
    情，業據自訴人代表人乙○○指訴綦詳，且為被告所是認，並有汽車新領牌照登
    記書、租賃計程車合約書、存證信函等影本各一件、台北縣警察局新店分局通緝
    案件移送書一紙等附卷可稽，顯屬真實。則被告既於取得前開計程車之後，即未
    繳納任何車租，又於缺乏任何正當理由之情形下，拒不主動返還該計程車，其係
    於取得上揭計程車之時即具有不法所有之意圖，僅係以承租計程車為詐欺之手段
    等事實，自堪認定；所辯並無詐欺故意云云，核係卸責之詞，不足採信。事證明
    確，被告犯行堪以認定。
二、核被告丙○○所為，係犯刑法三百三十九條第一項之詐欺取財罪。自訴人認被告
    係犯同法第三百三十五條第一項之侵占罪，尚有未洽，惟本院不受自訴人所主張
    法條之拘束，爰就同一事實，論處被告詐欺取財罪名。爰審酌被告犯罪之動機、
    目的、手段、品行、智識程度、所生危害及犯罪後之態度等一切情狀，量處如主
    文所示之刑，並諭知易科罰金之折算標準。
據上論斷，應依刑事訴訟法第三百四十三條、第二百九十九條第一項前段，刑法第三
百三十九條第一項、第四十一條第一項，罰金罰鍰提高標準條例第一條前段、第二條
，判決如主文。
中    華    民    國      九十        年      十一      月      九      日
                                      臺灣臺北地方法院刑事第七庭
                                              法  官  楊  代  華
右正本證明與原本無異。
如不服本判決，應於判決送達後十日內，向本院提出上訴狀。
                                              書記官  許  博  為
中    華    民    國      九十        年      十一      月      十二    日
附錄本案論罪科刑法條全文：
刑法第三百三十九條
一意圖為自己或第三人不法之所有，以詐術使人將本人或第三人之物交付者，處五年
  以下有期徒刑、拘役或科或併科一千元以下罰金。
二以前項方法得財產上不法之利益或使第三人得之者亦同。
三前二項之未遂犯罰之。


司法院資訊處製作；財團法人民間司法改革基金會備份。
